臺灣新北地方法院民事裁定
111年度監宣字第901號
聲  請  人  郭廷常  

            黃玉華  

相  對  人  黃吳員  

上列當事人間請求准許處分受監護宣告人之財產事件，本院裁定
如下：
    主      文
准聲請人代為處分受監護宣告之人黃吳員所有如附表所示之不動
產。
聲請費用由受監護宣告之人黃吳員負擔。
    理    由
一、聲請意旨略以：聲請人郭廷常、黃玉華之母，即相對人黃吳
    員，前經本院以110年度監宣字第928號裁定為受監護宣告之
    人，並選定聲請人為共同監護人，及指定郭月真為會同開具
    財產清冊之人。聲請人已會同郭月真共同開具受監護宣告人
    黃吳員之財產清冊（由本院另以111年度監宣字第783號案准
    予備查）。受監護宣告人經診斷罹患中度失智症合併精神及
    行為症狀，自我照護能力嚴重退化且為跌倒高風險族群，不
    宜獨居，經聲請人安排於111年7月19日入住專業失智照護機
    構(門諾醫院精神護理之家)，然入住專業照護機構須繳納保
    證金新臺幣6萬元及每月自費支付照護及伙食等費用約4萬5
    千6百元。相對人之子女郭月真、郭廷常、郭美惠及黃玉華
    已共同決議處分相對人名下所有如附表所示之不動產，以籌
    措相對人入住專業失智照護機構之長期照護費用，故聲請法
    院准許聲請人代為處分受監護宣告之人黃吳員所有如附表所
    示之不動產等語。
二、按監護人對於受監護人之財產，非為受監護人之利益，不得
    使用、代為或同意處分；且代為不動產之處分時，應經法院
    之許可；監護人不得受讓受監護人之財產，民法第1101條第
    1、2項、第1102條分別定有明文。前揭規定，依同法第1113
    條之規定，於成年人之監護亦有準用。
三、查，聲請人前揭主張，業據聲請人提出戶籍謄本為證，並經
    本院依職權調閱110年度監宣字第928號監護宣告事件、111
    年度監宣字第783號報告或陳報事件卷宗核屬實在。
    又聲請人主張相對人因中度失智症合併精神及行為症狀及入
    住專業失智照護機構所需費用，經家庭決議處分受監護宣告
    之人之不動產等情，據聲請人提出門諾精神護理之家入住合
    約影本、土地登記謄本、建物登記謄本、親屬系統表、家屬
    共同處分不動產會議同意書等件為證，堪信為實。
四、本院審酌受監護宣告之人黃吳員罹患中度失智症合併精神及
    行為症狀，不宜獨居，入住專業照護機構須繳納保證金新臺
    幣6萬元及每月自費支付照護及伙食等費用約4萬5千6百元。
    相對人之子女郭月真、郭廷常、郭美惠及黃玉華已共同決議
    處分相對人名下所有如附表所示之不動產，以籌措相對人入
    住專業失智照護機構之長期照護費用，其等四人已簽署同意
    書。依此調查，堪認本件聲請處分受監護宣告人黃吳員所有
    如附表所示不動產，依法並無不合，爰予准許。
五、依家事事件法第164條第2項，裁定如主文。
中　　華　　民　　國　　111 　年　　9 　　月　　7 　　日
                   家事法庭     法  官　黃惠瑛
以上正本係照原本作成。
如對本裁定抗告須於裁定送達後10日內向本院提出抗告狀。
中　　華　　民　　國　　111 　年　　9 　　月　　7 　　日
                                書記官　陳建新
*附表：
編號 不動產標示 權利範圍 1. 新北市○○區○○段000000000地號土地 1/4 2. 新北市○○區○○段000000000地號土地 7/168 3. 新北市○○區○○段000000000○號建物(建物門牌:中誠街16巷12號4樓) 全部